【裁判字號】    97,消債更,754
【裁判日期】    971119
【裁判案由】    更生
【裁判全文】
臺灣桃園地方法院民事裁定           97年度消債更字第754號
聲  請  人
即  債務人  甲○○
上列當事人聲請消費者債務清理更生事件，本院裁定如下：
    主  文
債務人甲○○自中華民國九十七年十一月十九日十七時起開始更
生程序。
命司法事務官進行本件更生程序。
    理    由
一、按法院開始更生程序之裁定，應載明其年、月、日、時，並
    即時發生效力。次按法院裁定開始更生或清算程序後，得命
    司法事務官，進行更生或清算程序，必要時，得選任律師、
    會計師或其他適當之自然人或法人一人為監督人或管理人。
    消費者債務清理條例第45條第1 項、第16條第1 項分別定有
    明文。
二、聲請意旨略以：債務人因信用卡債務負欠無擔保債務約新台
    幣（下同）1,464,408 元。債務人罹有中度肢障及甲狀腺腫
    瘤，又因梅尼艾症引起暈眩，雖目前月薪為38,954元且領有
    殘障補助4,000 元，惟每月有房租、交通費、醫療費、膳食
    費等支出外，尚須支付民間債務，且是單親家庭須獨自扶養
    小孩一人，實已無力清償上開債務，債務人於消費者債務清
    理條例施行後，曾提出債權人清冊，以書面向最大債權金融
    機構國泰世華商業銀行請求共同協商債務清償方案，惟協商
    不成立，債務人之無擔保或無優先權之債務總額未逾1,200
    萬元，復未經法院裁定開始清算程序或宣告破產，爰聲請更
    生等語。
三、經查：債務人主張之事實，業據提出財團法人金融聯合徵信
    中心當事人查詢個人資料回覆書、前置協商不成立通知書、
    財政部台灣省北區國稅局95、96年度綜合所得稅各類所得資
    料清單、全國財產稅總歸戶財產查詢清單、戶口名簿、身分
    證正反面、中華民國殘障手冊、勞工保險加保申報表、醫療
    費用收據、診斷證明書、土地及建物所有權狀、存褶節本、
    學雜費收據、保險費繳款單、電信費帳單、水電費帳單、在
    職證明書、員工薪資單、汽車行車執照、簽認單、統一發票
    、瓦斯費繳費通知單、社區管委會費用收繳憑單等為證，又
    債務人並無財產，其雖自承每月有月薪約38,954元之工作收
    入及4,000 元之殘障補助之固定收入，然於上開收入扣除必
    要生活費用及支出後所餘數額，顯與上開債務總數1,464,40
    8 元相去甚遠，堪認本件債務人確有不能清償債務之情事，
    此外，亦查債務人並無消費者債務清理條例第6 條第3 項、
    第8 條或第46條各款所定駁回更生聲請之事由存在，則債務
    人聲請更生，應屬有據，並依首揭規定命司法事務官進行本
    件更生程序，爰裁定如主文。
中    華    民    國    97    年    11    月    19    日
                  民事第三庭    法  官  黃斯偉
以上正本係照原本作成
不得抗告
中    華    民    國    97    年    11    月    19    日
                                書記官  古秋梅


司法院資訊處製作；財團法人民間司法改革基金會備份。
